臺灣彰化地方法院交通事件裁定　　　 100年度交聲字第1215號
移送機關即
原處分機關　交通部公路總局臺中區監理所彰化監理站
異　議　人
即受處分人　張全美
上列異議人因違反道路交通管理處罰條例案件，對於交通部公路
總局臺中區監理所彰化監理站於民國100年9月1日所為之裁決處
分（案號：彰監四字第裁64-I00000000號），聲明異議，本院裁
定如下：
    主  文
異議駁回。
    理  由
一、原處分機關以：異議人即受處分人張全美於民國100年3月25
    日下午4時55分許，騎乘車牌號碼3FJ-535號重型機車（即重
    型機器腳踏車），行經彰化縣彰化市○○路與東民街口時，
    因有「不依標誌、標線、號誌指示」（即機車未依規定兩段
    式左轉）之違規，經警當場掣單舉發，乃依道路交通管理處
    罰條例第48條第1項第2款及第63條第1項第1款等規定，裁處
    異議人罰鍰新臺幣（下同）900元，並記違規點數1點之處分
    。
二、異議意旨略以：當日異議人與家人各騎一台機車，在對兩段
    式左轉之新規定不知情下，被當場開罰單2張。該兩台機車
    均為異議人所有，因罰單不見，遂至超商繳納罰款，惟據超
    商店員表示尚未連線，過一陣子再說。嗣後異議人至彰化辦
    事時，又至超商詢問店員是否已連線欲繳罰款，經超商店員
    表示只有一張罰單。當時異議人以為是二張已經合併成一張
    之金額，不知多的款項是逾期錢，以致迄今未繳，爰依法聲
    明異議等語。
三、按「機器腳踏車行駛至交岔路口，其轉彎，應依標誌或標線
    之規定行駛；無標誌或標線者，應依第一百零二條及下列規
    定行駛：一內側車道設有禁行機車標誌或標線者，應依兩段
    方式進行左轉，不得由內側或其他車道左轉。二在三快車道
    以上單行道道路，行駛於右側車道或慢車道者，應以兩段方
    式進行左轉彎；行駛於左側車道或慢車道者，應以兩段方式
    進行右轉彎。」，道路交通安全規則第99條第2項第1、2款
    定有明文。再按汽車（含機車，下同）駕駛人轉彎時，有不
    依標誌、標線、號誌指示之情形者，處600元以上1,800元以
    下罰鍰，道路交通管理處罰條例第48條第1項第2款定有明文
    ；又汽車駕駛人有違反道路交通管理處罰條例第48條規定之
    情形者，除依原條款處罰鍰外，並予記違規點數一點，同條
    例第63條第1項第1款亦有明定。
四、經查，彰化縣彰化市○○路與東民街之交岔路口，係設有機
    慢車兩段式左轉標誌之路段，此有彰化縣警察局彰化分局10
    0年10月31日彰警分五字第1000042533號函暨附件職務報告
    、路口現場照片及現場圖等在卷可參。又異議人於100年3月
    25日下午4時55分許，騎乘車牌號碼3FJ-535號重型機車，行
    經彰化縣彰化市○○路與東民街口時，有「機車未依規定兩
    段式左轉」之違規行為，經警當場掣單舉發一情，除為異議
    人所不爭執外，並有彰化縣警察局100年3月25日彰警交字第
    I00000000號舉發違反道路交通管理事件通知單1份在卷可憑
    ，是異議人於前揭時、地駕駛機車轉彎有不依標誌指示之違
    規行為，可以認定。異議人雖以前揭情詞置辯，然前開路段
    係設有機慢車應兩段式左轉標誌之路段，異議人行經該處，
    一眼即明，自難委為不知有此規定；再者，異議人就此違規
    行為，迄未繳納罰鍰一情，有交通部公路總局臺中區監理所
    彰化監理站100年9月30日中監彰字第1000022284號函附卷可
    佐，是異議人辯稱其已合併繳納罰鍰一節，洵無足採。
五、綜上所述，異議人之本件違規事實，事證明確。原處分機關
    依第48條第1項第2款及第63條第1項第1款等規定，裁處異議
    人罰鍰900元及記違規點數1點之處分，核無違誤。異議意旨
    指摘原處分不當，為無理由，應予駁回。
據上論斷，應依道路交通管理處罰條例第87條第2項、道路交通
事件處理辦法第18條，裁定如主文。
中    華    民    國    100    年    11    月    8    日
                    交通法庭     法  官  陳銘壎
以上正本證明與原本無異。
如不服本裁定，應於裁定送達後五日內向本院提出抗告狀(須附
抗告狀繕本 )。
中    華    民    國    100    年    11    月    8    日
                                 書記官  林淑文